臺灣彰化地方法院民事判決　九十二年度親字第四九號
　　原　　　告　　甲○○
　　訴訟代理人　　蔡宏隆律師
　　被　　　告　　乙○○　　　.
　　兼法定代理人　丙○○　　　.
右當事人間否認子女事件，經本院於中華民國九十三年三月一日言詞辯論終結，判決
如左：
    主      文
確認被告乙○○非原告之婚生子。
訴訟費用由被告負擔。
    事      實
甲、原告方面：
  一、聲明：如主文所示。
  二、陳述：
      原告與被告丙○○原為夫妻，惟已於民國（下同）九十二年三月二十五日協議
      離婚，而被告乙○○係於八十四年七月六日出生，推算其應於八十三年九月間
      受胎，該受胎期間係在原告與被告丙○○婚姻關係存續中，依法受婚生之推定
      ，然原告自八十一年間因毒品案件入獄服刑，迄至八十九年四月始假釋出獄，
      足證被告乙○○應非為原告之婚生子。又被告丙○○於婚姻關係中一直隱瞞其
      與他人生下一子乙○○之事實，並遲遲未辦理出生登記，原告又因案服刑亦無
      從得知該情，於原告與被告於九十二年三月二十五日協議離婚向戶政機關辦理
      離婚登記時，戶籍謄本內尚無乙○○之出生登記，直到九十二年六月二日被告
      丙○○為乙○○申報出生登記時，原告至此始知悉被告丙○○於八十四年七月
      六日產下一子乙○○，爰依民法第一千零六十三條第二項規定，依法訴請判決
      如聲明。
  三、證據：提出戶籍謄本一件為證。
乙、被告方面：
  一、聲明：請求駁回原告之訴；訴訟費用由原告負擔。
  二、陳述：
      被告乙○○確實不是原告的小孩。
丙、本院依職權調閱被告全國前案紀錄表及在監在押資料表，並囑託財團法人彰化基
    督教醫院鑑定兩造之血緣關係。
 　 理　　　由
一、本件原告主張其與被告丙○○本係夫妻，已於九十二年三月二十五日協議離婚，
    被告乙○○係於八十四年七月六日出生，惟原告自八十一年間因毒品案件入獄服
    刑，迄至八十九年四月始假釋出獄，被告乙○○應非自原告受胎所生，卻受婚生
    推定，惟原告於九十二年六月二日被告丙○○為乙○○申報出生登記時，始知悉
    被告丙○○產下被告乙○○乙節，業據原告提出戶籍謄本一件為憑外，又本院依
    職權調閱被告全國前案紀錄表及在監在押資料表，原告於被告乙○○受胎期間確
    實在監服刑，此有被告全國前案紀錄表及在監在押資料表在卷可稽。又本院囑託
    財團法人彰化基督教醫院鑑定被告乙○○與訴外人張金泉間之血緣關係，覆稱「
    丙○○為乙○○的母親，不能排除張金泉與乙○○之親子關係」，有財團法人彰
    化基督教醫院九十二年彰基院字第九二一二三三號親子鑑定報告一件在卷可稽，
    是被告乙○○不能排除與張金泉之親子關係，則其不可能為原告所生，是原告之
    主張，堪信為真實。
二、按從子女出生日回溯第一百八十一日起至第三百零二日止為受胎期間，民法第一
    千零六十二條第一項著有明文。又妻之受胎，係在婚姻關係存續中者，推定其所
    生子女為婚生子女，如夫妻之一方能證明妻非自夫受胎者，得於知悉子女出生之
    日起，一年內提起否認之訴，民法第一千零六十三條第一項第二項定有明文。查
    本件被告丙○○受胎生下被告乙○○（八十四年七月六日生），其受胎期間既係
    在原告與被告丙○○婚姻關係存續中，則依法自應推定被告乙○○為原告與被告
    丙○○之婚生子，惟被告乙○○並非自原告受胎所生，已如前所述，從而原告於
    知悉被告乙○○出生之九十二年六月二日起一年內即九十二年十月九日提起本件
    訴訟，於法洵屬有據，應予准許。
三、據上論結，本件原告之訴為有理由，依民事訴訟法第七十八條，判決如主文。
中　　　華　　　民　　　國　　九十三　　年　　　三　　　月　　 十五 　　日
                                  臺灣彰化地方法院家事法庭
~B法　　　官　王美惠
右為正本係照原本作成
如對本判決上訴須於判決送達後廿日內向本院提出上訴狀
中　　　華　　　民　　　國　　九十三　　年　　　三　　　月　　　  　　　日
~B法院書記官　施秀青
